【裁判字號】    89,易,2244
【裁判日期】    900803
【裁判案由】    贓物
【裁判全文】
臺灣臺中地方法院刑事判決                        八十九年度易字第二二四四號
    公  訴  人  臺灣台中地方法院檢察署檢察官
    被      告  甲○○
右列被告因贓物案件，經檢察官提起公訴（八十九年度偵字第一００一八號），本院
判決如左：
    主  文
甲○○故買贓物，處有期徒刑肆月，如易科罰金，以參佰元折算壹日。
    事  實
一、甲○○於民國八十八年六月初，在桃園縣幼獅工業區內，明知真實姓名、年籍不
    詳，綽號「阿祥」之成年男子，所持有一部懸掛ＡＪＵ－一０八號牌照（上述車
    牌為聖志企業有限公司所有，連同機車車身，於不詳時間，在桃園縣楊梅鎮○○
    路○段四三八巷一弄一號該公司倉庫內失竊）之重型機車，無合法之證明文件，
    乃來路不明之贓物（車身之所有人為丙○○，原牌照ＪＳＬ－０九五號，於八十
    八年六月二日十八時許，在台中巿三民路、錦平街口附近失竊），竟故以新台幣
    （下同）三萬五千元之價格予以買受。迨至八十九年六月六日下午五時許，甲○
    ○騎乘該部機車行經台中市○○路與公園路口時，為警攔檢，而查悉上情。
二、案經台中巿警察局移送臺灣台中地方法院檢察署檢察官偵查起訴。
    理  由
一、訊據被告甲○○固坦承有於右開時地，以三萬五千元向「阿祥」之成年男子購得
    該部重型機車，而「阿祥」並無交付任何來源證明文件，亦知悉購買機車應向監
    理單位申辦過戶手續，及其身分證、汽、機車之駕駛執照，均曾遺失等情節；惟
    矢口否認前述故買贓物之犯行，辯稱：其不知該部機車為來路不明之贓物，否則
    豈會騎乘外出云云。經查：(一)該部重型機車之牌照號碼原為ＪＳＬ－０九五號，
    乃被害人丙○○於八十八年六月二日十八時許，在台中巿三民路、錦平街口附近
    失竊等情節，業據丙○○於警訊中指述綦詳，並有「車輛竊盜、車牌失竊資料個
    別查詢報表－查詢車輛認可資料」、贓物認領保管單各一紙，及拍攝該部機車之
    照片一張附卷可稽；(二)又該部機車為警查獲時，所懸掛之ＡＪＵ－一０八號牌照
    ，為聖志企業有限公司所有，連同機車車身，於不詳時間，在桃園縣楊梅鎮○○
    路○段四三八巷一弄一號該公司倉庫內失竊之事實，亦有該公司之負責人乙○○
    之警訊筆錄、「車輛竊盜、車牌失竊資料個別查詢報表－查詢車輛認可資料」、
    贓物認領保管單等各一件在卷可證；是被告所買受者，確為他人失竊之贓物無訛
    ；(三)而被告自承「阿祥」並無交付任何來源證明文件，亦知悉購買機車應向監理
    單位申辦過戶手續，及其身分證、汽、機車之駕駛執照，均曾遺失等情節，已如
    上述。被告既領有汽、機車之駕駛執照，亦知悉應辦理過戶手續，則當「阿祥」
    未能交付任何來源證明文件，無法辦理過戶時，推定被告明知此為來路不明之贓
    物，應無違背常情。故本件事證明確，被告故買贓物之犯行，洵堪認定。
二、核被告甲○○所為，係犯刑法第三百四十九條第二項之故買贓物罪。爰審酌該部
    機車之價值，因被告故買之，使原所有人難以回復其物，造成之危害，及其犯罪
    之動機、目的、方法、犯罪後態度等一切情狀，量處如主文所示之刑。另被告行
    為後，刑法第四十一條業經於九十年一月十日修正，依修正後該條第一項前段之
    規定，犯最重本刑為五年以下有期徒刑以下之刑之罪，而受六個月以下有期徒刑
    或拘役之宣告，因身體、教育、職業、家庭之關係或其他正當事由，執行顯有困
    難者，得以一元以上三元以下折算一日，易科罰金；此較諸修正前刑法第四十一
條，以新法之規定有利於被告，爰依刑法第二條第一項前段，就上開所宣告之刑
    ，依修正後刑法第四十一條第一項前段，並諭知易科罰金之折算標準。
據上論斷，應依刑事訴訟法第二百九十九條第一項前段，刑法第二條第一項前段、第
三百四十九條第二項、修正後第四十一條第一項前段，罰金罰鍰提高標準條例第一條
前段、第二條，判決如主文。
中      華      民      國      九十      年      八      月      三    日
                                        法  官  莊  深  淵
右正本證明與原本無異。
如不服本判決，應於送達後十日內向本院提出上訴狀（須附繕本），上訴於台灣高等
法院台中分院。
                                        書記官
中      華      民      國      九十      年      八      月      十    日
附錄論罪科刑法條
刑法第三百四十九條第二項：
搬運、寄藏、故買贓物或為牙保者，處五年以下有期徒刑、拘役或科或併科一千元以
下罰金。


司法院資訊處製作；財團法人民間司法改革基金會備份。
